臺灣高等法院刑事判決
111年度上易字第1644號
上  訴  人  
即  被  告  許哲明


上列上訴人即被告因竊盜案件，不服臺灣新竹地方法院111年度
易字第470號，中華民國111年7月29日第一審判決（起訴案號：
臺灣新竹地方檢察署111年度偵字第6547號、第6709號），提起
上訴，本院判決如下：
    主  文
原判決關於許哲明民國111年3月7日竊盜犯行部分暨應執行刑部
分均撤銷。
許哲明犯如附表編號1所示之罪，處如附表編號1「本院主文」欄
所示之刑及沒收。
其他上訴駁回。
許哲明上開撤銷改判與上訴駁回部分，應執行有期徒刑壹年貳月
。
    犯罪事實
一、許哲明意圖為自己不法之所有，基於竊盜之犯意，分別為下
    列加重竊盜犯行：
(一)緣陳詩棋、林建成（陳詩棋、林建成業經原審判處罪刑確定
    在案）意圖為自己不法之所有，共同基於竊盜之犯意聯絡，
    先由陳詩棋、林建成於民國111年3月7日4時11分前某時，搭
    乘由不詳之人所駕駛之不詳車號自用小客車前往由萬嘉政所
    管領之新竹縣○○市○○○街立體停車場BOT案興建工地，於同日
    4時11分抵達並潛入該處工地，陳詩棋、林建成2人持以客觀
    上得作為兇器使用之自備螺絲起子（未扣案），共同破壞該
    工地11樓避雷針接地銅線【含100mm2裸銅線145公尺及電纜
    固定架126個，共價值新臺幣（下同）14萬450元（不含復原
    工資6萬6,700元）】，尚未搬離工地期間，即由陳詩棋、林
    建成先後電召許哲明駕駛車牌號碼00-0000號自用小客車至
    上開工地旁地下停車場車道前來接應，嗣許哲明於同日7時3
    3分許抵達現場與林建成碰面後，目睹陳詩棋進出該處工地
    方式，明知陳詩棋、林建成意圖竊取他人財物，竟與陳詩棋
    、林建成共同基於意圖為自己不法所有之竊盜犯意聯絡，依
    陳詩棋、林建成之指示於上開工地旁地下停車場車道停等、
    接應陳詩棋、林建成，待陳詩棋、林建成竊取上開物品，得
    手後，旋駕車載同陳詩棋、林建成逃離現場，並將上開物品
    載回林建成之住處藏放。繼於111年3月14日14時43分許，由
    許哲明駕駛前揭車牌號碼00-0000號自用小客車搭載陳詩棋
    與林建成至新竹縣○○鎮○○路00000號之源興資源回收場，由
    不知情之回收場人員回收，得款2萬6,825元，陳詩棋分給許
    哲明700元，餘款2萬6,125元則為陳詩棋及林建成均分，花
    用殆盡。
(二)許哲明、陳詩棋共同意圖為自己不法之所有，基於竊盜之犯
    意聯絡，於111年3月13日23時37分許，由許哲明駕駛前揭車
    牌號碼00-0000號自用小客車搭載陳詩棋至新竹縣○○鄉○○村○
    ○○街00號旁停車場，見魏瑄褕停放在前述停車場之車牌號碼
    000-0000號自用小客車無人看管之際，旋由陳詩棋下車持客
    觀上得作為兇器之螺絲起子（未扣案）拆卸車牌、許哲明在
    旁把風之方式，共同竊得前揭000-0000號之車牌2面，得手
    後逃離現場。
(三)許哲明及陳詩棋、林建成共同意圖為自己不法之所有，基於
    竊盜之犯意聯絡，於111年3月14日21時58分許，由許哲明駕
    駛車牌號碼00-0000號自用小客車搭載陳詩棋及林建成，前
    往新竹縣○○鄉○○村○○○街與○○○街口附近，見朱碧霞停放在該
    處之車牌號碼0000-00號自用小客車無人看管之際，遂由陳
    詩棋下車持客觀上得作為兇器之螺絲起子（未扣案）拆卸車
    牌，許哲明、林建成在旁把風之方式，共同竊得前揭0000-0
    0號之車牌2面，得手逃離現場。
三、案經萬嘉政、魏瑄褕、朱碧霞分別訴由新竹縣政府警察局竹
    北分局、新湖分局報告臺灣新竹地方檢察署檢察官偵查起訴
    。　　
    理  由
壹、程序部分：
一、審理範圍：本件審理範圍為上訴人即被告許哲明（下稱被告
    ）被訴如犯罪事實欄所示加重竊盜犯行（即原判決犯罪事
    實欄㈠、㈢、㈣部分）；至同案被告陳詩棋被訴如原判決犯罪
    事實欄㈠至㈣所示加重竊盜犯行及同案被告林建成被訴如原
    判決犯罪事實欄㈠、㈡、㈣所示加重竊盜犯行部分，經原審判
    決後因林建成及檢察官未上訴及同案被告陳詩棋撤回上訴（
    本院卷第143至147、153頁）而已確定，先予說明。
二、證據能力：本案認定犯罪事實所引用之證據，皆無證據證明
    係公務員違背法定程序所取得。又檢察官及被告於本院審理
    時均未爭執其證據能力（本院卷第164至168頁），復經審酌
    該等證據製作時之情況，尚無顯不可信與不得作為證據之情
    形，亦無違法不當與證明力明顯過低之瑕疵，且與待證事實
    具有關聯性，認為以之作為證據應屬適當，依刑事訴訟法第
    158條之4反面解釋及第159條之5規定，認均有證據能力。
貳、實體部分：　　
一、認定犯罪事實之證據及理由：
(一)犯罪事實㈡部分（即原判決犯罪事實㈢部分）：
　　此部分犯行，業據被告於原審及本院審理時均坦承犯行不諱
    （原審111年度易字第470號卷，下稱原審卷，第111、113、
    117頁；本院卷第163、167、169頁），核與證人即同案被告
    陳詩棋於警詢、偵查、原審準備程序及審理時之證述（臺灣
    新竹地方檢察署111年度偵字第6709號偵查卷，下稱偵6709
    卷，第21頁背面至22頁背面；臺灣新竹地方檢察署111年度
    偵字第6547號偵查卷，下稱偵6547卷，第125頁正背面、第1
    27、134頁；原審卷第110、112、117頁）大致相符；並有證
    人即告訴人魏瑄褕代理人魏鼎鈞於警詢時之指證綦詳（犯罪
    事實㈡，偵6709卷第11至13頁背面），並有犯罪事實㈡之監
    視器擷圖（偵6709卷第25至29頁背面上圖、第69至73頁）、
    警員廖偉豪之職務報告（偵6709卷第6至7頁背面）、汽牌竊
    盜案犯罪時地涉案一覽表及作案路線（偵6709卷第8至10頁
    ）、失車-案件基本資料詳細畫面報表（車號：000-0000，
    偵6709卷第15頁）、指認犯罪嫌疑人紀錄表（指認人：陳詩
    棋，偵6709卷第33至34頁背面）、車輛詳細資料報表（車號
    ：00-0000，偵6709卷第59頁）、車號00-0000自用小客車行
    車軌跡列印資料（偵6709卷第78至79頁）在卷可稽，足認被
    告之自白與事實相符，洵堪採為認定事實之依據。
(二)犯罪事實㈠㈢部分（即原判決犯罪事實㈠、㈣部分）：
　　訊據被告矢口否認有何竊盜犯行，辯稱：陳詩棋、林建成均
    證稱被告未參與犯罪，陳詩棋並於原審稱許哲明並不知情其
    等要去實施犯罪等語，而案發當日被告不知陳詩棋、林建成
    下車係為行竊盜犯行，係經陳詩棋電話告知要被告載陳詩棋
    回家，直至其等上車始知悉，被告案發前未與陳詩棋、林建
    成討論、達成犯案之決定，又被告就犯罪事實㈠僅獲得700
    元之報酬，陳詩棋、林建成則各分得1萬3,063元，亦有違常
    理云云。經查：
 1、被告於犯罪事實㈠、㈢與同案被告陳詩棋、林建成結夥三人
    以上攜帶兇器竊盜犯行，業據證人即同案被告陳詩棋（臺灣
    新竹地方檢察署111年度他字第1080號偵查卷，下稱他卷，
    第2頁背面至3頁背面、第48頁背面；偵6709卷第22頁背面至
    23頁背面；偵6547卷第124至126頁、第127頁、第134頁正背
    面；原審卷第110、112、117頁）、同案被告林建成（他卷
    第4頁背面至5頁、第50頁背面，偵6709卷第41頁背面至42頁
    背面，偵6547卷第124至126頁、第127頁、第133頁背面至13
    4頁背面，原審卷第110、113、117頁）於警詢、偵查、原審
    準備程序及審理時之證述大致相符，並有證人即告訴人萬嘉
    政（犯罪事實㈠，他卷第12至16頁背面）、證人即告訴人朱
    碧霞（犯罪事實㈢，偵6709卷第16至19頁）指證綦詳，並有
    犯罪事實㈠之監視器擷圖及現場照片（偵6547卷第20至25、
    32至37頁）、員警拍攝之源興資源回收行廢棄物資源回收登
    記表（犯罪事實㈠，偵6547卷第38頁）、犯罪事實㈢之監視
    器擷圖（偵6709卷第29頁背面下圖至32頁、第73頁背面至76
    頁背面）、警員廖偉豪之職務報告（偵6709卷第6至7頁背面
    ）、汽牌竊盜案犯罪時地涉案一覽表及作案路線（偵6709卷
    第8至10頁）、失車-案件基本資料詳細畫面報表（車號：00
    00-00，偵6709卷第20頁）、指認犯罪嫌疑人紀錄表（指認
    人：陳詩棋，偵6709卷第33至34頁背面）、指認犯罪嫌疑人
    紀錄表（指認人：林建成，偵6709卷第47至48頁背面）、車
    輛詳細資料報表（車號：00-0000，偵6709卷第59頁）、車
    號00-0000自用小客車行車軌跡列印資料（偵6709卷第78至7
    9頁）在卷可稽，此部分事實，應堪認定。
 2、被告許哲明雖以前詞置辯，惟查：
  ⑴按刑法第321條第1項第4款所謂「結夥3人以上」，係指有共
    同犯罪之故意，結為一夥而言，把風或接應行為，旨在排除
    犯罪障礙或助成犯罪之實現，在合同意思範圍內分擔犯罪行
    為之一部，故亦係共同正犯而應計入結夥之內（最高法院96
    年度台上字第3690號判決意旨參照）；又此種參與犯，因屬
    聚合犯類型，故分類上歸為廣義之必要共犯（或稱必要正犯
    ），然本質上仍屬刑法第28條所規定之共同正犯型態之一，
    自有「一部行為全部責任原則」之正犯性理論的適用。而依
    一般採用之犯罪共同說，共同正犯之成立，各參與犯罪之人
    ，在主觀上具有明示或默示之犯意聯絡（即共同行為決意）
    ，客觀上復有行為之分擔（即功能犯罪支配，於同謀共同正
    犯場合，某程度上亦有此情），即可當之。換句話說，行為
    人彼此在主觀上有相互利用對方行為，充當自己犯罪行為之
    意思，客觀上又呈現分工合作，彼此互補，協力完成犯罪之
    行為模式，即能成立。從而，於結夥三人以上場合，只須各
    犯罪行為人間，基於犯意聯絡，在場參與分擔部分行為，以
    完成犯罪之實現，即應對整體犯行負全部責任，不以參與人
    「全程」參與犯罪所有過程為必要（最高法院109年度台上
    字第4093號判決參照）；又學理上所稱相續共同正犯，係指
    後行為者，於先行為者之行為接續或繼續進行中，以合同的
    意思，參與分擔實行，其對於介入前先行為者之行為，茍有
    就既成的條件，加以利用，而繼續共同實行犯罪行為的意思
    ，當應負共同正犯之全部責任（最高法院111年度台上字第2
    321號判決參照）。
  ⑵就犯罪事實㈠部分：
　①依❶同案被告林建成於偵查及原審時證稱：111年3月7日在犯
    罪事實欄㈠所示時、地，竊取銅線等物，是我聯絡許哲明開
    車載我們，許哲明知道我們要去偷東西，犯罪過程與陳詩棋
    講的一樣等語（偵6547卷第124頁正背面，偵6709卷第156頁
    背面，原審卷第113頁）；❷同案被告陳詩棋於偵查及原審時
    亦指稱：我跟林建成在現場，然後才打電話叫許哲明過來載
    ，後來許哲明開車來載電線，他知道東西是我們去偷的，我
    從現場跳出牆時，許哲明就知道我們偷東西，許哲明有看到
    我們翻牆出來等語（偵6709卷第156頁背面至157頁，原審卷
    第112頁）；❸被告許哲明於偵查及原審亦供稱：我載到他們
    之後發現他們是爬進去的，後來陳詩棋跳出牆並拿電線出來
    ，在車上有質問他們怎麼會偷電線還叫我來載他們等語（偵
    6709卷第157頁，原審卷第111頁）；復於本院審理中供稱：
    林建成先在路邊攔到我之後先上我的車，我問他陳詩棋在哪
    ，他說在裡面，要我把車停在地下道旁，之後陳詩棋就從圍
    牆出來並把東西從圍牆丟出來，放在我後車廂等語（本院卷
    第163頁），而被告許哲明駕駛車牌號碼00-0000號之自小客
    車接應同案被告陳詩棋、林建成等情，亦有監視器擷圖可按
    （偵6547卷第23至25頁），堪認被告許哲明確有於犯罪事實
    欄㈠所示時、地駕駛車牌號碼00-0000號之自小客車接應同
    案被告陳詩棋、林建成之事實無訛。
　②再參酌新竹縣政府警察局新湖分局偵查隊111年5月11日職務
    報告所載偵辦被告與陳詩棋等人另案竊盜犯行，被告與陳詩
    棋等人之犯罪分工模式，多係由被告駕駛車牌號碼00-0000
    號之自小客車載同陳詩棋等人前往行竊；復佐以被告自86年
    起至99年4月13日入監服刑前已有多次竊盜及執行之前科紀
    錄，有本院被告前案紀錄表可按（本院卷第69至112頁）；
    另衡之被告接獲陳詩棋、林建成電話要求其前往犯罪事實欄
    ㈠所示之工地並於7時33分許抵達該處工地，斯時並非正常
    之上班時間，此自告訴人萬嘉政於警詢證稱該處工地上班時
    間為8時至17時等語（他卷第13頁背面），並有監視錄影畫
    面擷圖所示（偵6547卷第23至25頁），被告於6時43分許接
    獲陳詩棋、林建成先後電聯，理應知悉此際非工地施工之正
    常時間，其未質疑陳詩棋、林建成何以在現場及其等既得自
    行抵達現場，何不依同樣方式離開，反而應允前往，嗣於車
    輛抵達該處，目睹工地內外並無人車，應知悉陳詩棋、林建
    成顯係利用非施工期間聯絡被告前往工地現場載運人貨，實
    無合法持有利用目標物之可能；況被告許哲明於目睹同案被
    告陳詩棋、林建成以非法方式進入犯罪事實欄㈠所示之工地
    ，對其等係進入上址行竊已了然於心、無可懷疑，仍駕駛車
    牌號碼00-0000號之自小客車在該處停等接應陳詩棋、林建
    成，被告此舉，顯然將陳詩棋、林建成先行進入該處工地破
    壞其11樓之避雷針接地銅線固定設施等既成條件加以利用，
    堪認被告係於陳詩棋、林建成尚未就目標物之100mm2裸銅線
    145公尺、電纜固定架126個等物搬離該處工地達全然之支配
    管領關係之情況下，而接續強化並建立目標物以完全之支配
    管領關係，是被告顯係於陳詩棋、林建成實行犯罪之中途發
    生共同犯意聯絡，而駕駛上開車輛停等陳詩棋、林建成，參
    與分擔並完遂犯罪事實㈠竊盜犯行之實行，揆諸上揭說明，
    仍應就所參與犯行，對於全部所發生之結果，與同案被告陳
    詩棋、林建成共同負責。
　③至陳詩棋雖曾供稱：我叫許哲明來載時，許哲明當時還不知
    道我們偷東西云云（偵6547卷第134頁，原審卷第112頁），
    惟如前述，被告既係於陳詩棋、林建成實行犯罪之中途，以
    合同的意思，發生共同犯意聯絡，參與分擔實行，其共同犯
    罪之意思自不以在實行犯罪行為前成立者為限，是縱被告於
    接獲陳詩棋、林建成電話或甫抵達案發現場之際不知陳詩棋
    、林建成之竊盜犯行，惟其既於陳詩棋、林建成實行犯罪之
    中途承繼其等犯行而參與分擔竊盜犯行之實行，被告自應與
    同案被告陳詩棋、林建成就此部分竊盜犯行成立共同正犯而
    共同負責。
　④另林建成雖於偵查時供稱：我們偷好電線才叫許哲明過來云
    云（偵6547卷第133頁背面）；惟如前述，被告既係於陳詩
    棋、林建成尚未就上開竊取之物搬離工地而置於圍牆之外，
    即尚未置於其等實力支配之下重新建立新的支配管領關係前
    ，以合同之意思，承繼並參與陳詩棋、林建成竊盜犯行，此
    自被告於偵查時自承：當時他們是爬進去的，林建成叫我倒
    車，然後陳詩棋才從圍牆跳出來，並拿電線出來等語（偵65
    47卷第133頁背面、第134頁）；復於本院審理中供稱：林建
    成先在路邊攔到我之後先上我的車，我問他陳詩棋在哪，他
    說在裡面，要我把車停在地下道旁，之後陳詩棋就從圍牆出
    來並把東西從圍牆丟出來，放在我後車廂等語（本院卷第16
    3頁）自明，是被告參與此部分竊盜犯行之際，陳詩棋、林
    建成尚未將其等所竊取之物品置於實力支配之下而重新建立
    新的支配管領關係，是被告自應與同案被告陳詩棋、林建成
    就此部分竊盜犯行成立共同正犯。
  ⑶就犯罪事實㈢部分：
  ①依❶同案被告林建成於警詢、偵查及原審時指稱：111年3月14
    日竊取車牌號碼0000-00是隨機作案，許哲明知道要去偷車
    牌，我們3人去就是要偷車牌，由許哲明負責開00-0000號自
    小客車把風，我跟陳詩棋下車竊取車牌號碼0000-00號，行
    竊後去陳詩棋家更換車牌，偷車牌的目的我忘記了，我跟陳
    詩棋都有下車偷等語（偵6709卷第41頁背面至42頁、第157
    頁背面，偵6547卷第126頁、第127頁，原審卷第113頁）；❷
    同案被告陳詩棋於警詢及偵查時供稱：111年3月14日偷車牌
    號碼0000-00號是由許哲明開00-0000號自小客車，由我跟林
    建成去偷的，我們3人去就是要偷車牌，許哲明知道要去偷
    車牌，偷車牌的目的是為了拿來換在許哲明的00-0000號自
    小客車上，由許哲明負責開車，我和林建成下去行竊，再一
    起回我家換車牌，監視器還有錄到我們一起掛車牌等語（偵
    6709卷第23頁正背面、第157頁背面，偵6547卷第125頁背面
    至126頁、第127頁）；❸被告許哲明供稱：111年3月14日21
    時至同日22時12分駕駛車牌號碼00-0000號自小客車進入陳
    詩棋住處的人是我，換車牌的人也是我，我跟陳詩棋原本是
    要去新埔找朋友載東西，怕載到贓物被抓，所以就拔一個車
    牌來裝等語（偵6709卷第55頁，原審卷第113頁）。是被告
    業已供承其係因為為前往新埔友人處載東西，為脫免贓物罪
    嫌，而竊取上開車牌等語，核與前開同案被告林建成、陳詩
    棋指證相符一致。
　②此外依監視器畫面擷圖所示（偵6709卷第29頁背面下圖至32
    頁、第73頁背面至76頁背面），被告於111年3月14日22時14
    分許抵達陳詩棋住處後（偵6709卷第30頁背面上圖，偵6709
    卷第74頁背面），下車同時手上並持有上開竊得之車牌號碼
    0000-00號車牌（偵6709卷第75頁背面），於22時15分許即
    將竊得之車牌號碼0000-00號車牌放置於陳詩棋住處外之沙
    發上（偵6709卷第30頁背面下圖），於22時16分許即開始拆
    卸其車牌號碼00-0000號自小客車之車牌（偵6709卷第74頁
    背面下圖至75頁），其後替換成上開車牌號碼0000-00號車
    牌（偵6709卷第31頁正背面），於22時46分許離開陳詩棋住
    處（偵6709卷第32頁、第76頁背面）等情，亦與前開被告及
    同案被告陳詩棋、林建成所述相符，是依上開說明，堪認被
    告因擔心載運到贓物，為替換車牌，於犯罪事實㈢所示時、
    地駕駛車牌號碼00-0000號之自小客車載送並接應同案被告
    陳詩棋、林建成，且於竊得車牌號碼0000-00號車牌後，即
    返回陳詩棋住處更換車牌之事實無訛，依首揭說明，被告許
    哲明就此部分自與同案被告陳詩棋、林建成有犯意聯絡、行
    為分擔，為共同正犯。
  ⑷從而，被告就犯罪事實㈠、㈢所示犯行確與同案被告陳詩棋、
    林建成有犯意聯絡、行為分擔，而於各該犯行為把風或接應
    行為，分擔犯罪行為之一部，自應為共同正犯。
(三)綜上，本案事證明確被告犯行堪以認定，均應依法論科。
二、論罪：
(一)刑法第321條第1項第3款之攜帶兇器竊盜罪，係以行為人攜
    帶兇器竊盜為其加重條件，此所謂兇器，其種類並無限制，
    凡客觀上足對人之生命、身體、安全構成威脅，具有危險性
    之兇器均屬之，且祇須行竊時攜帶此種具有危險性之兇器為
    已足，並不以攜帶之初有行兇之意圖為必要（最高法院79年
    台上字第5253號判決要旨參照）。查被告於本案竊盜犯行所
    用之螺絲起子1支，依同案被告陳詩棋自陳：螺絲起子為鐵
    製品，長度約2根手指頭長度等語（原審卷第112頁），是該
    螺絲起子雖均未扣案，然應係金屬材質，質地堅銳，屬客觀
    上足對人之生命、身體造成危險之兇器無疑。是核被告就犯
    罪事實㈠、㈢所為均係犯刑法第321條第1項第3款、第4款之
    結夥三人以上攜帶兇器竊盜罪；就犯罪事實㈡所為係犯刑法
    第第321條第1項第3款之攜帶兇器竊盜罪。
(二)被告與同案被告陳詩棋、林建成就犯罪事實㈠、㈢部分所為
    之犯行；被告與同案被告陳詩棋就犯罪事實㈡部分所為之犯
    行，分別有犯意聯絡與行為分擔，均應論以共同正犯。
(三)被告許哲明就犯罪事實所示犯行（3罪），犯意各別，行為
    互殊，均應予分論併罰。
三、維持原判決之理由（即犯罪事實㈡、㈢部分）：
(一)原審以被告就犯罪事實㈡、㈢部分所示犯行事證明確，審酌
    被告正值青壯，然有多次竊盜之前案科刑紀錄，素行非佳，
    不思悔改及從事正當行業以獲取生活所需，仍恣意竊取他人
    物品，顯見被告缺乏尊重他人財產權之觀念，殊值非難，復
    考量被告於犯後坦承犯行，然未與告訴人等達成和解或賠償
    告訴人等損害之態度，另斟酌其等犯罪動機、目的、手段、
    分工之狀態、所竊財物價值、分得之利益，暨被告自陳國中
    畢業之智識程度、現因他案竊盜罪羈押中、入所前從事抓魚
    、未婚、無需扶養之人、經濟狀況勉持等一切情狀，分別量
    處如附表編號2、3所示之刑。並就沒收部分說明：⒈未扣案
    之000-0000號車牌2面、0000-00號車牌2面分別係被告就犯
    罪事實㈡、㈢犯罪所得之物，均應依刑法第38條之1第1項、
    第3項規定宣告沒收及追徵。⒉被告行竊時所持之螺絲起子1
    支，雖未扣案，然因價值低微，欠缺刑法上之重要性，為免
    執行上困難，依刑法第38條之2第2項規定，不予宣告沒收或
    追徵。經核原審認事用法並無違誤，量刑亦稱妥適。
(二)被告上訴以其就犯罪事實㈢所示犯行未與同案被告陳詩棋、
    林建成有犯意聯絡，否認有何共同犯竊盜犯行云云，惟其所
    辯不可採之理由，業據本院析述論駁如前；被告另上訴請求
    從輕量刑云云，惟按刑事審判旨在實現刑罰權之分配的正義
    ，故法院對有罪被告之科刑，應符合罪刑相當之原則，使輕
    重得宜，罰當其罪，以契合社會之法律感情，此所以刑法第
    57條明定科刑時應審酌一切情狀，尤應注意該條所列10款事
    項以為科刑輕重之標準，俾使法院就個案之量刑，能斟酌至
    當。而量刑輕重係屬事實審法院得依職權自由裁量之事項，
    苟已斟酌刑法第57條各款所列情狀而未逾越法定刑度，不得
    遽指為違法（最高法院72年台上字第6696號判例參照）。本
    件原審已參酌刑法第57條各款所列情狀，審酌被告之犯罪情
    節、所生危害、犯後態度、生活狀況等，而為前開量刑，上
    訴意旨並未指出原判決科刑有何違背法令之處。況被告於本
    案犯行後，再犯多起竊盜犯行，有新竹縣政府警察局新湖分
    局偵查隊111年5月11日職務報告可按（偵6547卷第120至121
    頁），足見被告犯後猶未能知所警惕，法治觀念薄弱，刑罰
    反應及反省能力均欠佳，是綜合被告犯罪整體情狀，包含其
    本案犯行之犯罪情節、犯罪所得、犯後態度均與同時期所犯
    相同罪刑等各節，是認原審量處有期徒刑有期徒刑8月（2罪
    ），核無過重之處。被告上訴指稱原審量刑過重云云，尚非
    可採。是本件被告此部分之上訴難認有理由，應予駁回。
四、撤銷改判之理由及量刑審酌（即犯罪事實㈠部分）：
(一)原審認被告就犯罪事實㈠部分所涉犯行事證明確，予以論罪
    科刑，固非無見。然被告就犯罪事實㈠竊得為避雷針接地銅
    線（即100mm2裸銅線145公尺及電纜固定架126個），此據告
    訴人萬嘉政於警詢時證稱：遭竊之避雷針接地銅線品名為10
    0mm2裸銅線，外層無包膜，是裸銅線，電纜固定架也有遭竊
    ，買來之後需要重新復原組裝等語（他卷第12頁背面至13頁
    ），原審誤將告訴人萬嘉政前開所稱之復原組裝工資列入被
    告前開犯行所竊得之物，即有未當。被告上訴以其就犯罪事
    實㈠所示犯行未與同案被告陳詩棋、林建成有犯意聯絡，所
    辯不可採之理由，業據本院析述論駁如前，是被告上訴此部
    分為無理由，應予駁回，惟原判決既有前開可議之處，即屬
    無可維持，自應由本院將原判決予以撤銷改判。
(二)爰審酌被告前有多次竊盜前案紀錄，有本院被告前案紀錄表
    在卷可佐，竟仍不知悔悟，不思以合法途徑獲取財物，以犯
    罪事實欄所載方式行竊財物，破壞社會治安，使告訴人財產
    受損，法治觀念偏差，缺乏尊重他人財產權之觀念，所為實
    有不該，且其於雖於原審坦認犯行，惟於本院上訴後復飾詞
    否認犯行、未與告訴人達成和解並賠償其等損害，難認具有
    悔意，並斟酌其犯罪之動機、目的、手段、所竊財物價值，
    兼衡被告自陳國中畢業之智識程序，案發時從事抓魚工作，
    母親住療養院，與同居女友生一女兒，女兒未婚生子，需扶
    養外孫、勉持之家庭經濟生活狀況等一切情（原審卷第117
    頁，本院卷第172頁），量處如主文第2項所示之刑。
(三)沒收之說明：
 1、按犯罪所得，屬於犯罪行為人者，沒收之。但有特別規定者
    ，依其規定。前2項之沒收，於全部或一部不能沒收或不宜
    執行沒收時，追徵其價額。犯罪所得已實際合法發還被害人
    者，不予宣告沒收或追徵。刑法第38條之1第1項、第3項、
    第5項分別定有明文。又共同正犯之犯罪所得，沒收或追徵
    ，應就各人所分得之數額分別為之，所謂各人「所分得」，
    係指各人「對犯罪所得有事實上之處分權限」，法院應視具
    體個案之實際情形而為認定：倘若共同正犯各成員內部間，
    對於不法利得分配明確時，應依各人實際分配所得宣告沒收
    。查依被告自陳：就犯罪事實欄㈠所示犯行其分得700元之
    報酬等語（他卷第8頁，原審卷第112頁），而屬於被告之犯
    罪所得，且未扣案，應依刑法第38條之1第1項前段、第3項
    規定宣告沒收，於全部或一部不能沒收或不宜執行沒收時，
    追徵其價額。
 2、至被告此部分犯行所用之螺絲起子並未扣案，且依同案被告
    陳詩棋、林建成所陳：該螺絲起子為林建成所有，已經丟掉
    等語（原審卷第112、113頁），是該螺絲起子並非被告所有
    ，自無庸於被告所犯項下宣告沒收及追徵。
五、應執行刑：　　
　　又本院審酌被告所犯如附表編號1至3犯行，罪質相同，犯罪
    時間均為111年3月間，如以實質累加之方式定應執行刑，則
    處罰之刑度顯將超過其行為之不法內涵，而違反罪責原則，
    又考量因生命有限，刑罰對被告造成之痛苦程度，係隨刑度
    增加而生加乘效果，而非以等比方式增加，以隨罪數增加遞
    減其刑罰之方式，當足以評價被告行為之不法性。綜上，為
    適度反應被告整體犯罪行為之不法與罪責程度及對其施以矯
    正之必要性，爰就被告所犯如附表編號1至3所示犯行，定應
    執行如主文第4項所示之刑。　　
據上論斷，應依刑事訴訟法第368條、第369條第1項前段、第364
條、第299條第1項前段，刑法第321條第1項第3款、第4款、第28
條、第51條第5款、第38條之1第1項前段、第3項，刑法施行法第
1條之1第1項，判決如主文。
本案經檢察官吳志中提起公訴，檢察官黃彥琿到庭執行職務。
中　　華　　民　　國　　111 　年　　11　　月　　30　　日
                  刑事第二十五庭審判長法　官  邱滋杉
                                      法　官  邱瓊瑩
                                      法　官  劉兆菊
以上正本證明與原本無異。
不得上訴。
                                      書記官  陳嬿如
中　　華　　民　　國　　111 　年　　11　　月　　30　　日
附錄：本案論罪科刑法條全文
中華民國刑法第320條
意圖為自己或第三人不法之所有，而竊取他人之動產者，為竊盜
罪，處5年以下有期徒刑、拘役或50萬元以下罰金。
意圖為自己或第三人不法之利益，而竊佔他人之不動產者，依前
項之規定處斷。
前二項之未遂犯罰之。
中華民國刑法第321條
犯前條第1項、第2項之罪而有下列情形之一者，處6月以上5年以
下有期徒刑，得併科50萬元以下罰金：
一、侵入住宅或有人居住之建築物、船艦或隱匿其內而犯之。
二、毀越門窗、牆垣或其他安全設備而犯之。
三、攜帶兇器而犯之。
四、結夥三人以上而犯之。
五、乘火災、水災或其他災害之際而犯之。
六、在車站、港埠、航空站或其他供水、陸、空公眾運輸之舟、
    車、航空機內而犯之。
前項之未遂犯罰之。

附表：
編號 犯罪事實 原審主文 本院主文 1 犯罪事實㈠ (即原判決犯罪事實㈠) 許哲明犯結夥三人以上攜帶兇器竊盜罪，處有期徒刑捌月。未扣案之犯罪所得新臺幣柒佰元沒收，於全部或一部不能沒收或不宜執行沒收時，追徵其價額。 許哲明犯結夥三人以上攜帶兇器竊盜罪，處有期徒刑捌月。未扣案之犯罪所得新臺幣柒佰元沒收，於全部或一部不能沒收或不宜執行沒收時，追徵其價額。 2 犯罪事實㈡ (即原判決犯罪事實㈢) 許哲明共同犯攜帶兇器竊盜罪，處有期徒刑捌月。未扣案之車牌號碼000-0000號車牌貳面沒收，於全部或一部不能沒收或不宜執行沒收時，追徵其價額。 上訴駁回。 3 犯罪事實㈢ (即原判決犯罪事實㈣) 許哲明犯結夥三人以上攜帶兇器竊盜罪，處有期徒刑捌月。未扣案之車牌號碼0000-00號車牌貳面沒收，於全部或一部不能沒收或不宜執行沒收時，追徵其價額。 上訴駁回。